【裁判字號】    99,交聲,1879
【裁判日期】    990730
【裁判案由】    聲明異議
【裁判全文】
臺灣高雄地方法院交通事件裁定        99年度交聲字第1879號
原處分機關  高雄市政府交通局
異  議  人  甲○○
上列異議人因違反道路交通管理處罰條例案件，對於高雄市政府
交通局於中華民國99年6月29日所為之裁決（原處分案號：高市
交裁字第裁32-B00000000號）聲明異議，本院裁定如下：
    主  文
異議駁回。
    理  由
一、聲明異議意旨略以：異議人甲○○（以下稱異議人）於民國
    98年10月14日23時28分許，酒後仍駕駛車牌號碼OCM-279 號
    重型機車，行經高雄市○○路與復華路口時，為警攔查，經
    測得其呼氣中酒精濃度為0.76MG/L，而為警依法舉發，並經
    原處分機關高雄市政府交通局於99年6 月29日以高市交裁字
    第裁32-B00000000號裁決書，依據道路交通管理處罰條例第
    35條第1 項第1 款規定，罰鍰異議人新臺幣（下同）45,000
    元（並註記因刑事判決罰金55,000元，已逾本條例第35條第
    8 項規定，罰鍰予以免罰），吊扣駕駛執照12個月，並施以
    道安講習。惟異議人因同一違規行為已經法院判處罰金易服
    社會勞動執行完畢，異議人係單親媽媽，如駕照遭吊扣，恐
    無法找工作謀生，爰聲請免除吊扣機車駕駛執照云云。
二、按汽車駕駛人，駕駛汽車經測試檢定酒精濃度超過規定標準
    者，處1 萬5,000 元以上6 萬元以下罰鍰，並當場移置保管
    該汽車及吊扣其駕駛執照1 年。汽車駕駛人有第35條第1 項
    規定之情形者，應接受道路交通安全講習，道路交通管理處
    罰條例第35條第1 項第1 款及第24條第1 項第2 款分別定有
    明文。
三、查異議人對於上揭時地酒後駕車經警攔檢測試濃度達0.76MG
    /L之違規事實並不爭執，此外並有高雄市政府警察局98年10
    月14日高市警交字第B00000000 號舉發違反道路交通管理事
    件通知單及異議人之呼氣酒精測試單1 紙附卷可資佐證，異
    議人上開違規行為應堪認定，故原處分機關乃依處罰條例第
    35條第1 項第1 款、第24條第1 項第2 款之規定，依法裁處
    異議人罰鍰45,000元（並註記因刑事判決罰金55,000元，已
    逾本條例第35條第8 項規定，罰鍰予以免罰），並吊扣異議
    人之駕駛執照12個月，及應接受道路交通安全講習之處分，
    洵屬合法正當。異議人雖請求可否不要吊扣機車駕照云云，
    然異議人於旨揭酒後駕駛普通重型機車之違規行為時，確實
    持有普通重型機車駕駛執照，且裁決書處罰主文雖僅記載「
    吊扣駕駛執照12個月」，惟經本院函詢結果，原處分機關答
    覆以本件裁決書裁罰主文所載吊扣駕駛執照係指普通重型機
    車駕駛執照等語，有高雄市政府交通局99年7 月9 日高市交
    裁字第0990029219號函附卷可稽，足見本件原處分機關所指
    吊扣之駕照係指異議人之普通重型機車駕照至明。則依上開
    道路交通管理處罰條例第35條第1 項第1 款之規定可知，針
    對酒後駕車酒精測試值超過標準之違規駕駛人，處分機關應
    處以15,000元至60,000元之罰鍰，並吊扣駕駛執照1 年，是
    行政機關對此吊扣駕照之行政處分並無裁量權，必須依法裁
    處，是本件異議人之違規事實既明確已如前述，則本件原處
    分機關高雄市府交通局乃依法吊扣異議人之普通重型機車駕
    照12個月（即1 年），並無逾越裁量或其他違法裁量之情形
    ，係屬合法正當，從而，異議人上開辯詞，尚不足採。綜上
    ，異議人有於上述時地，酒後駕駛重型機車經測試酒精測試
    值達0.76MG/L超過標準之違規事實，既可認定，則原處分機
    關引用處罰條例第35條第1 項第1 款，裁處異議人吊扣普通
    重型機車駕駛執照12個月，於法並無不當，故本件異議無理
    由，應予駁回。
據上論斷，應依道路交通管理處罰條例第87條第2 項，道路交通
案件處理辦法第19條，裁定如主文。
中    華    民    國    99    年    7     月    30    日
                  交通法庭  法  官  黃宣撫
以上正本證明與原本無異。
如不服本裁定，應於收受送達後5 日內向本院提出抗告狀。
中    華    民    國    99    年    7     月    30    日
                            書記官  林姵妤

司法院資訊處製作；財團法人民間司法改革基金會備份。
